【裁判字號】    92,簡上,417
【裁判日期】    920912
【裁判案由】    家暴傷害罪
【裁判全文】
臺灣高雄地方法院刑事判決              九十二年度簡上字第四一七號
    上  訴  人
    即  被  告  乙○○
右列上訴人因家暴傷害案件，不服中華民國九十二年七月四日本院高雄簡易庭九十二
年度簡字第二三六一號所為第一審刑事簡易判決（聲請簡易處刑書案號：九十二年度
偵字第一○五五八號）提起上訴，本院判決如左：
    主  文
上訴駁回。
乙○○緩刑貳年，緩刑期內付保護管束。
    事  實
一、乙○○係甲○○前夫，二人屬家庭暴力防治法第三條第一款所定之家庭成員關係
    。詎乙○○竟基於傷害之不確定故意，於民國九十二年四月九日十三時三十分許
    ，在高雄市前鎮區○○○街四○○巷二十二號四樓住處，因欲向甲○○索取積欠
    之新臺幣（下同）二十萬元（聲請簡易判決處刑書誤載為三十萬元，詳警卷第一
    頁背面）債務而與甲○○發生爭執，並因甲○○忿怒之餘亂摔乙○○之物品，乙
    ○○即以身體背部阻擋甲○○，俟見甲○○仍亂摔其物品，旋以兩手平伸、身體
    直覺後退之方式往後推，欲阻止甲○○亂摔其物品，致使甲○○往後跌倒而受有
    枕部血腫、右肘挫傷等傷害。
二、案經甲○○訴由高雄市政府警察局前鎮分局報告臺灣高雄地方法院檢察署檢察官
    偵查聲請以簡易判決處刑。
    理  由
一、訊據被告乙○○於本院審理時矢口否認有何傷害告訴人甲○○之犯罪事實，辯稱
    ：並不是打她，只是身體推到她云云。經查，被告右揭傷害犯行，業據告訴人甲
    ○○於警訊中供述：「乙○○用徒手一直推我（應係兩手平伸、身體往後直覺後
    退），把我推倒在地，我頭部撞到地上後，乙○○就沒有下一步的動作，就站在
    旁邊一直看著我，直到我從地上爬起來」等語明確（詳警卷第二頁背面），核與
    被告於警訊中供述：「當時我要搬走了，是甲○○要亂摔我的東西，我為了保護
    我的東西，我用手去阻擋她，但甲○○還是不停手，結果我可能太用力，致甲○
    ○撞到牆壁」等情大致相符。嗣告訴人甲○○於本院審理中復到庭供述：「當天
    因有水灑在地板上，地上濕濕的，所以我可能踩到水才滑倒，被告確實是沒有毆
    打我，只是用身體往後推到我，我不追究了」等語。然參以被告與告訴人二人均
    坦承案發當時，係因被告向告訴人索取二十萬元債務事宜而發生爭執，又告訴人
    當時確因忿怒而亂摔被告之物品，則被告基於保護自己物品之際，以兩手平伸、
    身體直覺後退之方式往後推，欲阻止告訴人亂摔其物品，即應注意是否會發生使
    告訴人受有傷害之可能後果，被告竟仍貿然為之，其顯有即令告訴人會受有傷害
    亦不違背其本意之不確定故意存在無疑；又愈靠近案發時日，人之記憶愈清晰始
    符常理，告訴人事後再於本院另稱可能因踩到水才滑倒等前詞，顯係事後和解而
    迴護被告之詞，自不足採信。此外，復有高雄市立民生醫院出具之受理家庭暴力
    事件驗傷診斷書、高雄市政府警察局前鎮分局受（處）理家庭暴力案件調查紀錄
    （通報）表、案件現場報告表各一紙附於警卷可資佐證。事證已臻明確，被告右
    揭傷害犯行洵堪認定，應予依法論科。
二、按稱家庭暴力者，謂家庭成員間實施身體或精神上不法侵害之行為。又家庭暴力
    罪者，謂家庭成員間故意實施家庭暴力行為而成立其他法律所規定之犯罪，家庭
    暴力防治法第二條第一項、第二項著有明文。查被告為本件傷害行為時，為告訴
    人之前夫，二人屬家庭暴力防治法第三條第一款所定之家庭成員關係，被告竟僅
    因細故，以身體推倒告訴人使其受有傷害，故核被告乙○○所為，係犯刑法第二
    百七十七條第一項之普通傷害罪。被告上開犯行同時亦屬家庭暴力防治法第二條
    第二項之家庭暴力罪，惟因家庭暴力防治法之上開條文並無罰則規定，故此部分
    犯行應僅依刑法傷害罪之規定予以論罪科刑。原審以被告傷害犯行之事證明確，
    並審酌被告之品行，與告訴人前係夫妻關係，僅因細故而萌傷害之動機、傷害之
    手段、造成傷害之程度，及犯後態度等一切情狀，援引刑事訴訟法第四百四十九
    條第一項，刑法第二百七十七條第一項、第四十一條第一項，罰金罰鍰提高標準
    條例第一條前段、第二條，逕以簡易判決判處拘役二十日，並諭知拘役如易科罰
    金之折算標準，經核認事用法均無違誤，量刑亦屬妥適；上訴意旨猶執前詞，否
    認有傷害犯意，請求撤銷原判決，尚非有據，其上訴為無理由，應予駁回。
三、末查，被告前未曾受有期徒刑以上刑之宣告，有臺灣高等法院被告全國前案紀錄
    表一紙在卷可稽，本院衡酌被告素行良好，僅係一時失慮致告訴人受有傷害，然
    已於本院審理中與被害人（即告訴人）達成和解，告訴人表示不再追究，有卷附
    和解書一紙附卷足參，及其他一切情狀，認為被告經此偵、審教訓後，當知所警
    惕，諒無再犯之虞，前開對被告所宣告之刑，以暫不執行為適當，爰併諭知緩刑
    二年，以勵自新。另本案被告係犯家庭暴力傷害罪，依家庭暴力防治法第三十條
    第一項之規定，併宣告在緩刑期內應付保護管束。
據上論斷，依刑事訴訟法四百五十五條之一第一項、第三項、第三百六十八條，刑法
第七十四條第一款，家庭暴力防治法第三十條第一項，判決如主文。
本案經檢察官高嘉惠到庭執行職務。
中      華      民      國      九十二      年      九    月    十二    日
                                      臺灣高雄地方法院刑事第七庭
                                        審判長法  官  陳  志  銘
                                              法  官  陳  信  旗
                                              法  官  柯  盛  益
右為正本係照原本作成。
不得上訴。
                                              書記官  陳  昱  良
中      華      民      國      九十二      年      九    月    十二    日
附錄本判決論罪科刑法條全文
中華民國刑法第二百七十七條第一項
傷害人之身體或健康者，處三年以下有期徒刑、拘役或一千元以下罰金。


司法院資訊處製作；財團法人民間司法改革基金會備份。
